# 放弃利息是否属于债务重组？

提问人：ryukei 时间：2022-12-13 11:01:13
陈版，请教一个问题。
A投资于B，B控制股东C对A的投资本金有赎回条款且有利息，C在合并报表上对这部分作为明股实债核算，计提了利息。
现在因一些情况，双方签订协议，A放弃了这部分利息。请问，A这部分放弃的利息算不算债务重组？C是否能对这部分确认收益？毕竟A的出资在C的合并报表是列示为债务，这利息的减免是不是不属于股东的资本性投入？

回答人：chenyiwei
A放弃利息属于对原债务条款的修改，故应认定为债务重组。但具体的会计处理需了解相关背景，即A为何愿意放弃这部分利息。根据对交易背景的了解和分析，确定能否在C确认债务重组收益。
A的出资在C的合并报表是列示为债务，但C不是A的权益持有者（可能认定持有少数股权），一般情况下A和C之间的交易被认定为权益性交易的可能性不大。

提问人：ryukei 时间：2022-12-14 13:04:17
B当时想分拆上市的，所以引入了A及其他风险投资基金。现在B上市进程加快了，可能上市可能性相对之前高了，于是重新谈判了投资条款。
陈版，我现在疑问的是，A对C来说，属于股东（子公司少股权益的股东）还是债仅人？
如果认定股东（只是投资款特殊处理为债），那么差额可能作为资本性投入计入资本公积。
但如果认定为债务人， 豁免的利息作为债务重组收益计入当期损益的话，那后续如果取消了回购条款，是否也属于债务重组?

回答人：chenyiwei
还是更接近权益投资人。